【裁判字號】    99,抗,155
【裁判日期】    990610
【裁判案由】    裁定羈押
【裁判全文】
臺灣高等法院高雄分院刑事裁定           99年度抗字第155號
抗  告  人
即  被  告  甲○○
上列抗告人因偽造文書等案件，不服臺灣高雄地方法院民國99年
5 月24日羈押裁定（99年度訴字第729 號），提起抗告，本院裁
定如下：
    主  文
抗告駁回。
    理  由
一、抗告意旨略以：按依憲法第8 條對人民身體自由所為之基本
    保障規定，將人民拘禁於看守所，長期拘束其行動自由，乃
    對人身自由最大之強制處分，宜慎重為之，非確已具備法定
    條件且認有必要，當不可率然為之。查抗告人即被告（下稱
    抗告人）甲○○自為警查獲後，已坦承犯行，且被告僅參與
    民國99年1 月21日及同月26日兩次詐欺犯行，衡之其他詐欺
    集團所為，危害社會程度尚屬輕微，是原審以被告有再犯之
    虞予以羈押，自有未恰，爰依法提起抗告等語。
二、原審以抗告人甲○○涉犯刑法第216 條、第211 條之行使偽
    造公文書、第212 條之偽造特種文書，及同法第339 條第1
    項之詐欺取財罪，經訊問後，認為抗告人犯罪嫌疑確屬重大
    ，且衡之抗告人於99年1 月21日及同月26日，即為2 次詐欺
    取財犯罪，顯有反覆實施同一犯罪之虞，因而認有羈押之必
    要，爰於99年5 月24日裁定予以羈押。
三、查抗告人確有於99年1 月間某日加入某不詳詐欺集團後，隨
    即聽從該集團之指示，分別於99年1 月21日及同月26日冒充
    臺灣高雄地方法院執行科書記官，向被害人洪枝花分別詐欺
    新臺幣（下同）80萬元、85萬元之情，業據抗告人於原審坦
    認在卷，並經證人即被害人洪枝花、證人洪玉純證陳在卷；
    復有偽造之「法務部新竹地檢署服務證」、「台北地檢署監
    管科收據」、現場及扣押物品照片、統一超商編號LＺ000000
    000 號統一發票、門市核對半週通信報表等件在卷可資佐證
    ，堪認抗告人涉犯上揭犯行，嫌疑確屬重大。又抗告人既於
    99年1 月間某日加入某不詳詐欺集團後，隨即聽從該集團之
    指示，分別於99年1 月21日及同月26日冒充為臺灣高雄地方
    法院執行科書記官，向被害人洪枝花分別詐欺80萬元、85萬
    元，有如前述，則由抗告人加入詐欺集團之時間，核之其實
    行詐欺犯行之次數，實足認抗告人有反覆實施詐欺取財罪之
    虞，而有羈押之要。是原審於訊問後，依上揭刑事訴訟法第
    101 條第1 項第7 款之規定裁定羈押抗告人，就目的與手段
    之衡量，核無不當。抗告人執上開情詞，指摘原裁定不當，
    為無理由，應予駁回。
據上論結，應依刑事訴訟法第412 條，裁定如主文。
中    華    民    國    99    年    6     月    10    日
                  刑事第十一庭    審判長法  官 翁慶珍
                                        法  官 黃仁松
                                        法  官 徐美麗
以上正本證明與原本無異。
不得再抗告。
中    華    民    國    99    年    6     月    10    日
                                        書記官 賴梅琴

司法院資訊處製作；財團法人民間司法改革基金會備份。
